【裁判字號】    89,交聲,516
【裁判日期】    891230
【裁判案由】    交管條例聲異
【裁判全文】
臺灣板橋地方法院交通事件裁定                    八十九年度交聲字第五一六號
    原處分機關  交通部公路局臺北區監理所
    異  議  人
    即受處分人  泰順汽車貨運股份有限公司  設臺北縣中和市○○街十四號
    代  表  人  呂天時
    代  理  人  陳勝椿
右異議人因違反道路交通管理處罰條例案件，對於交通部公路局臺北區監理所於八十
九年十月二十四日所為北監六字第40-Z00000000號違反道路交通管理事件裁決書之處
分（原處分案號：內政部警政署國道公路警察局八十九年九月二十三日公警局交字第
Z00000000 號）聲明異議，本院裁定如左：
        主  文
原處分撤銷。
泰順汽車貨運股份有限公司不罰。
        理  由
一、原處分機關係以異議人即受處分人泰順汽車貨運股份有限公司（下稱泰順公司）
    所屬ＧＢ－一五０號營大貨車，於民國八十九年九月二十三日七時五十分許，在
    國道一號北上五十七公里處，為國道公路警察局第一隊執勤員警查獲該營大車因
    載運危險物品混酸，前方未懸掛三角紅旗幟，遂以公警局交字第Z00000000號 通
    知單逕行舉發，移送受處分人所轄之交通部公路局臺北區○○○○○道路交通管
    理處罰條例第二十九條第一項第四款規定，裁處罰鍰新臺幣（下同）九千元，並
    記汽車違規紀錄一次云云。
二、受處分人即異議人泰順公司則堅詞否認有何違規情事，辯稱：伊公司所屬前開車
    輛，原依規定車頭及車尾懸掛有布質三角紅旗四支，惟於行車前為不詳人折斷車
    頭三角紅旗一支，但仍有另支紅旗，並非未懸掛，此與載運危險物品車輛前方未
    懸掛三角紅旗幟規定不合，況當時係空車，非執行運輸業務等語為由，聲明異議
    前來。
三、經查：依交通部研商危險物品運送管理之相關事宜會議結論，認貼有危險物品標
    示牌之車輛，縱使空車，仍受危險物品運送相關法規即道路交通安全規則第八十
    四條之規範。本件異議人所有牌號ＧＢ－一五０號營大貨車，於前揭時地黏貼有
    危險物品標誌，為其所是認，故為警攔停稽查時，縱屬空車，仍應受上述安全規
    則八十四條第二款即車頭及車尾應懸掛布質三角紅旗之危險標識，每邊不得少於
    三十公分之規範，異議人以伊車當時係空車，非執行運輸業務云云，固有誤會。
    惟訊之證人即舉發之員警賴永勝證稱：「八十九年九月二十三日上午七時五十分
    許，在國一道北上五十七公里處，我執行勤務發現ＧＢ－一五０號營大貨車標誌
    裝載危險物品混合酸，我示意請駕駛人陳勝椿靠邊停車，當場檢視有無依規定車
    前、前後懸掛紅旗標識，經檢視結果僅右前車頭未懸掛紅旗，我問陳勝椿何以缺
    少右前車頭紅旗，陳勝椿說他車停在路邊被人扯斷，他並上車將該斷裂的旗桿及
    紅旗交給我看，但是在我掣單舉發後，他才從車上拿給我看，舉發單已開出就不
    能撤銷」等語（見八十九年十一月二十二日訊問筆錄），足見異議人原確有依規
    定懸掛三角紅旗，僅因車頭右前方紅旗為不詳人扯斷，事出有因，且為警舉發時
    並當場出示被折斷之旗桿，並非故意不為懸掛，核與上開裝載危險物品車輛前方
    未懸掛三角紅旗之規定已有未合，此外，並有與異議人所述相符舉發時之照片一
    幀在卷可按，是異議人上開所辯，尚堪採信。乃原裁決處分未予詳查，徒以原舉
    發單所載裝載危險物品車輛，前方未懸掛三角紅旗幟違規，遽予裁罰，顯有未洽
    ，本件異議為有理由，原處分應予撤銷，另諭知異議人不罰。
四、據上論結，應依道路交通案件處理辦法第二十條，裁定如主文。
中      華      民      國      八十九      年    十二    月    三十    日
                                  臺灣板橋地方法院交通法庭
                                        法  官  彭  松  江
右正本證明與原本無異
如不服本裁定應於送達後五日內向本院提出抗告狀
                                        書記官  林  秀  惠
中      華      民      國      八十九      年    十二    月    三十    日


司法院資訊處製作；財團法人民間司法改革基金會備份。
